臺灣嘉義地方法院刑事裁定
111年度聲字第781號
聲  請  人  臺灣嘉義地方檢察署檢察官
受  刑  人  蔡易霖




上列聲請人因受刑人數罪併罰有二裁判以上，聲請定其應執行之
刑（111年度執字第2648號），本院裁定如下：
    主  文
甲○○所犯如附表所示之罪，所處如附表所示之刑，應執行有期
徒刑參年玖月。 
    理  由
一、聲請意旨略以：受刑人甲○○因犯妨害秩序等案件，先後經法
    院判決確定如附表，應依刑法第53條、第51條第5款，定應
    執行之刑，爰依刑事訴訟法第477條第1項規定聲請裁定等語
    。
二、按裁判確定前犯數罪者，併合處罰之。但有下列情形之一者
    ，不在此限：一、得易科罰金之罪與不得易科罰金之罪。二
    、得易科罰金之罪與不得易服社會勞動之罪。三、得易服社
    會勞動之罪與不得易科罰金之罪。四、得易服社會勞動之罪
    與不得易服社會勞動之罪。前項但書情形，受刑人請求檢察
    官聲請定應執行刑者，依第五十一條規定定之；數罪併罰，
    有二裁判以上者，依第五十一條之規定，定其應執行之刑；
    數罪併罰，分別宣告其罪之刑，依下列各款定其應執行者：
    五、宣告多數有期徒刑者，於各刑中之最長期以上，各刑合
    併之刑期以下，定其刑期。但不得逾三十年，刑法第50條、
    第53條、第51條第5款分別定有明文。次按數罪併罰，應依
    分別宣告其罪之刑為基礎，定其應執行刑，此觀刑法第51條
    規定自明，故一裁判宣告數罪之刑，雖曾經定其執行刑，但
    如再與其他裁判宣告之刑定其執行刑時，前定之執行刑當然
    失效，仍應以其各罪宣告之刑為基礎，定其執行刑。然上開
    更定之應執行刑，不應比前定之應執行刑加計其他裁判所處
    刑期後為重，否則即與法律秩序理念及法律目的之內部界限
    有違，難認適法（最高法院59年台抗字第367號判決、93年
    度台非字第192號判決意旨參照）。又按數罪併罰中之一罪
    ，依刑法規定得易科罰金者，若因與不得易科之他罪併合處
    罰結果而不得易科罰金時，原可易科部分所處之刑，自亦無
    庸為易科折算標準之記載（司法院釋字第144號、679號解釋
    意旨參照）。
三、經查，本件受刑人前因如附表所示之罪，經法院先後判處如
    附表所示之刑（詳如附表所示），均經分別確定在案，有如
    附表所示各罪之判決書及臺灣高等法院被告前案紀錄表在卷
    可稽，其中受刑人所犯附表編號1至4所示之罪刑，前經臺灣
    臺北地方法院以111年度聲字第473號裁定定應執行刑為有期
    徒刑3年5月確定在案。茲檢察官聲請就受刑人所犯如附表所
    示之罪定其應執行之刑，而受刑人所犯如附表編號4、5所示
    之罪，固為得易科罰金之罪，如附表編號1至3所示之罪，則
    為不得易科罰金之罪，然受刑人已請求檢察官就如附表所示
    之罪聲請定應執行刑，此有臺灣嘉義地方檢察署定刑聲請書
    附卷足憑，從而，檢察官經受刑人之請求，聲請定其應執行
    之刑，本院審核認聲請為正當。復經本院函請受刑人於文到
    後5日內就本件檢察官聲請定應執行刑陳述意見，該函文已
    合法送達受刑人，惟受刑人未於期限內陳述意見等情，此有
    本院送達證書附卷足憑，已給予受刑人陳述意見之機會，再
    參酌受刑人所犯如附表所示各罪之犯罪態樣、時間間隔、侵
    害法益，暨考量各罪合併後之不法內涵、罪責原則及合併刑
    罰所生之效果等情，依限制加重原則及前開裁判所定應執行
    刑內部界限之拘束，應定其應執行之刑。
四、依刑事訴訟法第477條第1項，刑法第50條第2項、第51條第5
    款、第53條，裁定如主文。
中　　華　　民　　國　　111 　年　　10　　月　　6 　　日
                  刑事第八庭    法　官　孫偲綺
上列正本證明與原本無異。
如不服本裁定，應於裁定送達後5日內向本院提出抗告狀（應附
繕本）。
中　　華　　民　　國　　111 　年　　10　　月　　6 　　日
                                書記官　陳佾澧
附表：
編 　　　　 號  1 2 罪 　　　　 名  詐欺 詐欺 宣    告    刑  各處有期徒刑1年1月（共2罪）   各處有期徒刑1年5月（1罪）、有期徒刑1年4月（共2罪）、有期徒刑1年3月（1罪）、有期徒刑1年2月（共5罪）、有期徒刑1年1月（共8罪）、有期徒刑1年（共2罪） 犯  罪  日  期  109年10月15日（2次） 109年10月6日（1次） 109年10月7日（7次） 109年10月9日（1次） 109年10月14日（10次） （共19次） 偵查(自訴)機關 年  度  案  號  臺灣臺北地方檢察署110年度偵字第4472號 臺灣苗栗地方檢察署109年度少連偵字第86、90號 最後 事實審 法    院 臺灣臺北地方法院 臺灣苗栗地方法院  案    號 110年度審訴字第1169號 110年度訴字第3號  判決日期 110年12月23日 110年8月26日 確定 判決 法　　院 臺灣臺北地方法院 臺灣苗栗地方法院  案　　號 110年度審訴字第1169號 110年度訴字第3號  判    決 確定日期 111年2月7日 110年9月30日 是否為得易科 罰金之案件           否 否 備           註  臺灣嘉義地方檢察署111年度執更助字第95號  

編 　　　　 號  3 4 罪 　　　　 名  藥事法 不能安全駕駛致交通危險罪 宣    告    刑  有期徒刑4月 有期徒刑3月 犯  罪  日  期  109年11月10日 110年1月5日 偵查(自訴)機關 年  度  案  號  臺灣苗栗地方檢察署109年度偵字第6812、7405號 臺灣嘉義地方檢察署110年度偵字第1479號 最後 事實審 法    院 臺灣苗栗地方法院 臺灣嘉義地方法院  案    號 110年度苗簡字第560號 110年度朴交簡字第47號  判決日期 110年7月30日 110年2月9日 確定 判決 法　　院 臺灣苗栗地方法院 臺灣嘉義地方法院  案　　號 110年度苗簡字第560號 110年度朴交簡字第47號  判    決 確定日期 110年9月13日 110年3月15日 是否為得易科 罰金之案件  否 是 備           註  臺灣嘉義地方檢察署111年度執更助字第95號  

編 　　　　 號  5 以下空白 罪 　　　　 名  妨害秩序  宣    告    刑  有期徒刑6月  犯  罪  日  期  110年1月29日  偵查(自訴)機關 年  度  案  號  臺灣嘉義地方檢察署110年度偵字第1850號  最後 事實審 法    院 臺灣嘉義地方法院   案    號 111年度訴字第166號   判決日期 111年7月6日  確定 判決 法　　院 臺灣嘉義地方法院   案　　號 111年度訴字第166號   判    決 確定日期 111年8月8日  是否為得易科 罰金之案件  是  備           註  臺灣嘉義地方檢察署111年度執字第2648號